臺灣高等法院刑事判決
111年度上易字第128號
上  訴  人  
即  被  告  曾炫凱


上列上訴人即被告因詐欺案件，不服臺灣桃園地方法院110年度
易字第431號，中華民國110年11月19日第一審判決（起訴案號：
臺灣桃園地方檢察署109年度偵續一緝字第1號），提起上訴，本
院判決如下：
    主  文
上訴駁回。
曾炫凱緩刑參年，並應依附表一所示內容向被害人支付損害賠償
。
    事實及理由
一、經本院審理結果，認第一審以上訴人即被告曾炫凱（下稱被
    告）犯刑法第339條第1項之詐欺取財罪，處有期徒刑10月，
    並說明被告與告訴人賴文發已於民國110年10月13日成立和
    解，如被告確能按照和解筆錄所示內容履行，已足剝奪其犯
    罪所得，如被告未依約履行，賴文發仍得藉由民事訴訟或強
    制執行程序獲得清償，而達沒收制度剝奪犯罪所得之立法目
    的，因認若再就被告之未扣案犯罪所得宣告沒收或追徵，將
    使被告可能蒙受財產遭雙重剝奪之不利益，而有過苛之虞，
    爰依刑法第38條之2第2項規定，不予宣告沒收及追徵。經核
    認事用法、量刑及不予沒收之諭知均無不當，應予維持，且
    除證據部分補充：被告於本院準備程序、審理時之自白以外
    （本院卷第46、49、73頁），並引用第一審判決書記載之事
    實、證據及理由（如附件）。
二、被告上訴意旨略以：伊承認犯罪，且已依和解條件按月賠償
    賴文發，請從輕量刑等語（本院卷第46、68頁）。
三、本院查：
　㈠原審判決依憑被告之供述，證人即告訴人賴文發、本案不動
    產所有權人陳俐穎、代書黃建民之證詞，以及個人戶籍資料
    查詢結果、本案不動產之所有權狀、桃園市地籍異動索引、
    土地登記申請書、土地及建築改良物抵押權設定契約書、土
    地及建築改良物所有權買賣移轉契約書、被告與賴文發於10
    4年9月3日簽立之買賣契約、陳俐穎與賴文發於105年3月25
    日簽立之協議書等證據，相互勾稽，而認定被告之詐欺取財
    犯行，已詳敘所憑之證據與認定之理由，並無任何憑空推論
    之情事，亦與經驗法則、論理法則無違。
　㈡被告雖執前詞提起上訴。然刑事審判旨在實現刑罰權之分配
    正義，故法院對有罪被告之科刑，應符合罪刑相當原則，使
    輕重得宜，罰當其罪，以契合社會之法律感情，此所以刑法
    第57條明定科刑時應審酌一切情狀，尤應注意該條所列10款
    事項以為科刑輕重之標準，俾使法院就個案之量刑，能斟酌
    至當。而刑之量定，乃法律賦予法院自由裁量之事項，倘於
    科刑時，已以行為人之責任為基礎，並斟酌刑法第57條所列
    各款事項，而未逾越法定刑度，即難謂違法（最高法院100
    年度台上字第5301號判決意旨參照）。經查，原判決已於理
    由欄內具體說明係以被告之行為人責任為基礎，審酌刑法第
    57條所列各款情事，而在法定刑度內為刑之量定，並無違反
    公平原則、比例原則、罪刑相當原則，抑或其他逾越法律、
    濫用裁量、輕重失衡之情事。又被告所犯刑法第339條第1項
    之詐欺取財罪，法定刑為「5年以下有期徒刑、拘役或科或
    併科新臺幣（下同）50萬元以下罰金」，而被告對賴文發詐
    得100萬元，金額非微，使賴文發蒙受之財產損失不輕，原
    審僅判處有期徒刑10月，尚未達中度刑期之一半，益徵確無
    量刑過重之情形可言。故被告提起本件上訴，無非係就原審
    之量刑反覆爭執，並未再有其他舉證為憑，為無理由，應予
    駁回。
　㈢末查被告前未曾因故意犯罪而受有期徒刑以上刑之宣告，有
    本院被告前案紀錄表在卷可考，其因一時失慮致罹刑典，惟
    已坦承犯錯，頗見悔意，堪認經此偵審程序之教訓，當已知
    所警惕，信無再犯之虞，是本院認原審對被告所宣告之刑，
    以暫不執行為適當，爰併予宣告緩刑3年，以啟自新。又被
    告雖與賴文發達成和解，迄111年3月9日止已依約給付39萬
    元，此節業據被告、賴文發分別供述在卷（本院卷第49、50
    頁），並有賴文發提出之匯款交易明細存卷供憑（本院卷第
    53頁），然既仍有分期給付尚待依約履行，為免被告於受緩
    刑宣告後，即不履行其所承諾之賠償條件，爰再依刑法第74
    條第2項第3款規定，命被告應依附表一所示內容向被害人支
    付損害賠償，以督促其依約賠償，確保緩刑之宣告能收具體
    成效。倘被告違反上開應行負擔之事項且情節重大，依刑法
    第75條之1第1項第4款之規定，其緩刑之宣告仍得由檢察官
    向該管法院撤銷，併此敘明。
據上論斷，應依刑事訴訟法第373條、第368條，刑法第74條第1
項第1款、第2項第3款，判決如主文。
本案經檢察官彭師佑提起公訴，被告提起上訴後，檢察官洪威華
到庭執行職務。
中　　華　　民　　國　　111 　年　　3 　　月　　30　　日
                  刑事第二十一庭審判長法　官  林怡秀
                                      法　官  胡宜如
                                      法　官  劉元斐
以上正本證明與原本無異。
不得上訴。
                                      書記官  陳靜雅
中　　華　　民　　國　　111 　年　　3 　　月　　31　　日
附錄：本案論罪科刑法條全文
中華民國刑法第339條
意圖為自己或第三人不法之所有，以詐術使人將本人或第三人之
物交付者，處5年以下有期徒刑、拘役或科或併科50萬元以下罰
金。
以前項方法得財產上不法之利益或使第三人得之者，亦同。
前二項之未遂犯罰之。
附表一
編號 向被害人支付損害賠償之內容 備註 1 ㈠曾炫凱願給付賴文發130萬元。給付方法為：   於110年10月31日給付20萬元。   於110年11月30日給付10萬元。   餘100萬元自110年12月15日起，於每月15日給付3萬元，至全部清償完畢為止。   上開給付如有一期未給付，視為全部到期。 即如臺灣桃園地方法院110年度附民字第445號和解筆錄「和解成立內容㈠」所載（原審卷第247頁） 

附件：
臺灣桃園地方法院刑事判決
                                      110年度易字第431號
公　訴　人　臺灣桃園地方檢察署檢察官  
被　　　告　曾炫凱　男　民國00年0月00日生
                    身分證統一編號：Z000000000號
                    住○○市○○區○○街00號
上列被告因詐欺案件，經檢察官提起公訴（109 年度偵續一緝字
第1 號），本院判決如下：
    主  文
曾炫凱犯詐欺取財罪，處有期徒刑拾月。
    事  實
一、曾炫凱與陳俐穎曾為配偶關係（2 人已於民國106 年3 月30
    日離婚），而陳俐穎為如附表所示不動產【如附表所示建物
    、土地、共有部分（含編號地下2 層40號之停車位），下合
    稱該不動產】之所有權人，與賴文發位在桃園市○○區○○○街0
     巷0 號1 樓住處，同屬「悅園社區」。曾炫凱於104年8 月
    間，因其所經營之公司急需資金周轉，其明知並未得陳俐穎
    之同意，且陳俐穎曾向上海商業儲蓄銀行股份有限公司（下
    稱上海銀行）申辦貸款，並將該不動產設定最高限額抵押權
    予上海銀行，竟意圖為自己不法所有，基於詐欺取財之故意
    ，於104 年8 月間，前往賴文發之前開住處，向賴文發表示
    欲以新臺幣（下同）130 萬元之價格出售如附表所示之停車
    位（下稱該車位），並隱瞞其非該不動產之所有權人及該不
    動產仍有最高限額抵押權設定之足以影響締約意願之交易重
    要事項，致賴文發未予斟酌此項交易風險，而同意以130 萬
    元購買該車位。嗣於104 年9 月3 日，曾炫凱再次前往賴文
    發之上開住處，並向賴文發佯稱其已交付所有權狀予代書，
    已可準備辦理所有權移轉登記，惟因其在大陸工廠急需金錢
    周轉，請賴文發先給付買賣價金100 萬元云云，當日兩人則
    簽立買賣契約，曾炫凱遂應賴文發之要求傳真該不動產之所
    有權狀供賴文發閱覽，此時賴文發始發現該不動產為陳俐穎
    所有，賴文發遂詢問曾炫凱，陳俐穎是否同意出售該車位，
    曾炫凱明知尚未取得陳俐穎之同意，卻向賴文發佯稱陳俐穎
    已同意出售該車位云云，致賴文發陷於錯誤，而於同日即先
    行支付100 萬元予曾炫凱。然約於一週後，賴文發在社區內
    遇見陳俐穎，詢問該車位出售一事，方知陳俐穎未曾同意曾
    炫凱出售該車位，且其後陳俐穎將該不動產出售予他人，並
    經賴文發多次催討，曾炫凱僅返還賴文發所給付之部分款項
    ，賴文發始悉受騙。
二、案經賴文發訴由臺灣桃園地方檢察署檢察官偵查起訴。
    理  由
壹、程序方面：
    本案據以認定被告曾炫凱犯罪之供述證據，其中屬於傳聞證
    據之部分，檢察官及被告在本院審理時均未爭執其證據能力
    ，復經本院審酌認該等證據之作成無違法、不當或顯不可信
    之情況，非供述證據亦查無公務員違背法定程序而取得之情
    事，揆諸刑事訴訟法第158 條之4 反面解釋、第159 條至第
    159 條之5 之規定，均有證據能力。
貳、實體方面：
一、認定事實之理由及依據：
    訊據被告固坦承明知該不動產上有最高限額抵押權之設定，
    卻未據實告知告訴人，且其後其前配偶陳俐穎將該不動產出
    售予他人等節，惟矢口否認有何詐欺取財之犯行，辯稱：我
    係取得陳俐穎之同意後，始將該車位出售予告訴人，且我是
    收取告訴人所交付之價金後，我的代書黃建民才告知我需將
    貸款清償後，始得將該車位之所有權移轉登記予告訴人，另
    我也不知道陳俐穎將該不動產出售予他人云云。經查：
 ㈠ 被告與陳俐穎曾為配偶關係，兩人已於106 年3 月30日離婚
   ，而該不動產之所有權人為陳俐穎，且陳俐穎曾將該不動產
   設定最高限額抵押權予上海銀行，並於105 年11月3 日出售
   予陸韋勳，而於105 年11月11日辦理所有權移轉登記等節，
   此有個人戶籍資料（完整姓名）查詢結果、該不動產之所有
   權狀、桃園市地籍異動索引、土地登記申請書、土地、建築
   改良物抵押權設定契約書、土地所有權買賣移轉契約書及建
   築改良物所有權買賣移轉契約書（見他字卷第6 頁至第7 頁
   、偵續一緝卷第27頁至第33頁、第123 頁至第127 頁、第145
    頁至第159 頁）在卷可參，此部分事實，首堪認定。又被告
   於104 年8 月間某日向告訴人表示欲以130 萬元之價格出售
   該車位，並於104 年9 月3 日前往告訴人之住處，向告訴人
   稱其已交付所有權狀予代書，已可準備辦理所有權移轉登記
   ，惟因其在大陸工廠急需資金周轉，請告訴人先給付100萬元
   等節，兩人並簽立買賣契約，嗣被告應告訴人之要求傳真該
   不動產之所有權狀供告訴人閱覽，告訴人始發現該不動產之
   所有權人為陳俐穎，因而詢問被告出售該車位之事是否已得
   陳俐穎之同意，被告則稱已得告訴人之同意，告訴人始交付1
   00 萬元予被告等事實，業據被告於本院審理時供述在卷（見
   本院易字卷第172 頁至第174 頁），核與證人即告訴人賴文
   發於警詢、偵查及本院審理時證述相符（見偵卷第16頁背面
   至第17頁、第45頁背面至第46頁，本院卷第216 頁至第227 
   頁），並有被告於104 年9 月3 日所簽立之買賣契約在卷可
   參（見他字卷第8 頁）。
 ㈡ 被告確有隱匿及虛構交易重要資訊之情事：
  1.按刑法第339 條第1 項所謂之詐術，並不以欺罔為限，即利
    用人之錯誤而使其為財物之交付，亦足當之。此所稱詐術行
    為，不以積極之語言、文字、肢體、舉動或兼有之綜合表態
    等為限，其因消極之隱瞞行為，致被害人陷於錯誤，亦包括
    在內。若行為人有不法所有之意圖，而故意隱瞞部分事實，
    致被害人陷於錯誤，行為人則於相關行為過程中伺機或其後
    牟取該財物或不法利益，該消極之隱瞞行為，自屬詐術行為
    之一種。故具有告知義務，而事實上隱匿不告知，致對方陷
    於錯誤而交付財物，亦可成立詐欺罪。私經濟交易行為中，
    固然預設交易雙方均係立於平等地位，就該交易之重要事項
    達成共識進而締約、履行之情境，然就與該交易至關重大之
    事項，乃至於係屬於影響交易相對人有無交易意願之事項，
    倘若衡酌交易雙方之主、客觀條件後，其中一方立於該影響
    交易重大事項之資訊優勢地位，卻故意隱瞞而未予揭露，致
    交易相對人對於該等重大事項未能充分認識而允為交易，則
    原所具備交易雙方之自由平等締約模式實已受到破壞，此等
    情狀下之交易即已失誠信。是客觀上屬影響交易之重要事項
    ，自不容許出賣人故意隱瞞或設詞欺騙，出賣人即有將此事
    項據實揭露告知之義務，倘其故意隱瞞未予揭露此事項，縱
    其非積極對交易相對人散布不實之交易資訊，而僅利用交易
    相對人之錯誤情狀與之進行交易，亦應與積極實施詐術之行
    為予以相同評價。又按「無權利人就權利標的物所為之處分
    ，經有權利人之承認始生效力」、「無代理權人以代理人之
    名義所為之法律行為，非經本人承認，對於本人不生效力。
    」，民法第118 條第1 項、第170 條第1 項分別定有明文，
    可知不動產買賣契約之出賣人是否為有權處分者、有權代理
    者，均影響契約之效力，應屬交易之重要事項。另按「不動
    產所有人設定抵押權後，得將不動產讓與他人。但其抵押權
    不因此而受影響。」、「抵押之不動產如經分割，或讓與其
    一部，或擔保一債權之數不動產而以其一讓與他人者，其抵
    押權不因此而受影響。」，民法第867 條、第868 條分別定
    有明文，是設定抵押權之不動產仍得全部或一部轉與他人，
    抵押權不受影響，惟該受讓人所取得之不動產上仍存在抵押
    權之設定，是不動產是否設定抵押權亦屬影響買受人有無交
    易意願之重大事項。
  2.證人賴文發於偵查中及本院審理中證稱：於104 年8 月間某
    日，被告前往我住處找我，他說他想以130 萬元價格出售該
    車位，我原本以為車位是他的，後來於104 年9 月3 日，他
    說因為需要資金周轉，要我先交付100 萬元，剩下30萬後來
    再繳，並於該日傳真給我看該不動產之所有權狀，我才知道
    該不動產是登記在陳俐穎名下，我問被告出售該車位給我是
    否有經過陳俐穎之同意，被告說已經陳俐穎之同意，我才把
    錢交給他等語（見偵卷第45頁背面至第46頁，本院易字卷第
    217 頁至第218 頁），衡諸常情，不動產買賣契約之不動產
    所有權歸屬係屬重要事項，買受人倘知悉出賣人所出售之不
    動產所有權並非登記在出賣人名下，理應會要求於買賣契約
    中載明該不動產之實際所有權人為何人，以及是否已取得所
    有權人之同意出售該不動產之相關事項，以便於將來契約之
    履行發生爭議時，得用以主張權利，然觀諸被告與告訴人於
    104 年9 月3 日所簽立之買賣契約所載：「本人曾炫凱位於
    南順七街2 巷8 號5 樓之地下二層編號40號之停車位權利範
    圍（100000之1140）、建築基地號：河底段485 地號轉售於
    賴文發先生新臺幣壹佰參拾萬元正，含過戶及稅金雜項等支
    出，由甲方全額支付，已付新臺幣壹佰萬元正，餘款參拾萬
    元於過戶完畢全額一次付清，口說無憑，特立此據。甲方：
    曾炫凱，乙方：賴文發」等語（見他字卷第8 頁），細譯其
    意旨乃被告以130 萬元之價格出售其所有之車位予告訴人，
    且被告已收受告訴人所交付之100 萬元，並未提及該車位之
    所有權係登記在陳俐穎名下，堪認被告於與告訴人交易之初
    ，確實隱匿其並非該車位之所有權人之事實。
  3.依告訴人前開證述，固可知告訴人於閱覽該不動產之所有權
    狀後已知悉該不動產登記在陳俐穎名下，惟經告訴人詢問被
    告，陳俐穎是否同意出售該車位，被告回稱已得陳俐穎之同
    意等節，然證人陳俐穎於警詢及偵訊時證稱：我不知道被告
    將該車位出售給告訴人，且於104 年9 月3 日簽立買賣契約
    ，我是於104 年9 月間經由社區保全及告訴人之告知，始知
    悉被告已經拿了告訴人所交付之100 萬元，後來我打給當時
    人在大陸的被告，我才知道他要賣車位，他說他大陸的工廠
    需要資金等語（見偵卷第14頁、第46頁）；核與證人賴文發
    於本院審理中證稱：事後我找不到被告，某天在社區的門口
    遇到陳俐穎，問她是否知悉被告將該車位出售給我的事情，
    陳俐穎說她不知道，後來陳俐穎有在我面前打電話給被告等
    語大致相符（見本院易字卷第221 頁至第226 頁），且被告
    於106 年3 月28日警詢、106 年6 月13日偵訊亦自承：陳俐
    穎不知道我於104 年9 月3 日與告訴人簽立該車位之買賣契
    約並收取告訴人所交付之100 萬元之事，她是事後才知悉等
    語（見偵卷第4 頁至第6 頁、第46頁背面至第47頁），足見
    證人陳俐穎前開證述應可採信，可徵被告並未事前獲得證人
    陳俐穎之同意出售該車位。
  4.另被告自承其於104 年9 月3 日曾向告訴人表示其已交付所
    有權狀予代書，已可準備辦理所有權移轉登記等語，然證人
    黃建民於偵查中卻證稱：被告有跟我說要出售該車位給告訴
    人，所以我於104 年9 月初有去告訴人家，但是該車位之所
    有權人是陳俐穎，因為被告沒有委託書及權狀正本，所以我
    說等陳俐穎回來再簽約，後續等他們聯絡，但都沒有聯絡我
    等語（見偵卷第52頁），可知被告自始並未交付該不動產之
    所有權狀予證人黃建民，以辦理後續之所有權移轉之手續，
    是被告向告訴人稱已交付所有權狀予代書，顯屬虛構。
  5.是被告明知並非該車位之所有權人，且該車位之所有權人陳
    俐穎並未同意被告出售該車位，竟故意隱匿上開重要資訊，
    甚且佯稱已委託代書辦理該車位所有權移轉登記事宜，並於
    告訴人查覺被告並非該車位之所有權人時，進一步訛稱其已
    得到該車位所有權人陳俐穎之同意，自屬刻意捏造已著手進
    行該車位之所有權移轉登記事宜及偽稱為有權代理，使告訴
    人對於買賣契約之重要考量因素陷於錯誤，而交付部分買賣
    價金，顯係有意詐騙告訴人錢財。另被告故意隱匿而未予揭
    露該不動產上設有最高限額抵押權，業為被告所自承，是其
    故意之隱匿行為致告訴人未能充分認識進而評估風險，即同
    意購買該車位，揆諸前揭說明，應與積極實施詐術之行為予
    以相同評價。
  6.至被告其後雖翻異其詞，辯稱已事先得陳俐穎之同意出售該
    車位，然參酌被告係於104 年8 月間向告訴人表示欲以130
    萬元之價格出售該車位，迄被告與告訴人於104 年9 月3 日
    簽立該車位之買賣契約，此期間並非倉促，倘被告係事前得
    陳俐穎之同意出售該車位，則於104 年9 月3 日當天，理應
    得偕同陳俐穎至告訴人住處，以陳俐穎之名義與告訴人簽約
    ，始可避免將來可能衍生是否有無權處分或無權代理等相關
    爭議，然被告卻未曾主動告知該車位係登記在陳俐穎名下，
    甚且係以本人名義簽約，此舉顯悖於常情；況被告已事先取
    得陳俐穎之同意後始出售該車位，此屬有利於己之證據，理
    應於遭檢警調查之初即提出此抗辯，以證己身之清白，被告
    實無可能為昧於事實且不利於己之陳述，可見被告事後改稱
    事先已得陳俐穎之同意出售該車位，顯係臨訟卸責之詞，不
    足採信。
  7.另證人陳俐穎於偵查中固證稱：我與被告離婚前，有盡可能
    的幫被告償還債務，對於告訴人之債務也償還近30萬，曾想
    過要將車位賣給告訴人，但是因為銀行貸款的關係，無法將
    車位單獨出售，那時候財務困難，也不可能先行清償銀行貸
    款，就無法過戶車位給告訴人等語（見偵卷第46頁背面、第
    76頁背面），且於105 年3 月25日，證人陳俐穎與告訴人簽
    立協議書載明被告清償款項前，同意由告訴人無償使用上開
    停車位等情，雖有證人陳俐穎於該日所簽立之協議書附卷可
    查（見他字卷第17頁），然此至多僅可證明證人陳俐穎尚願
    在與被告之婚姻關係存續中盡可能替被告處理債務，此屬被
    告詐欺犯行後證人陳俐穎之行為，無法依此反面推論被告於
    前開行為時並無詐欺之意圖，是前開證據並無礙於本院關於
    被告詐欺犯行之認定。況姑且不論該車位之所有權是否得於
    證人陳俐穎未將向上海銀行之貸款全部清償前，移轉登記予
    告訴人，倘被告確實有履約之真意，其理應事前與證人陳俐
    穎充分討論出售該車位之事，並事先取得證人陳俐穎之同意
    ，以證人陳俐穎於本案事發後仍願意替被告清償債務乙節，
    可知證人陳俐穎與被告於婚姻關係存續中之關係尚可，其於
    與告訴人簽立該車位之買賣契約前與證人陳俐穎討論出售該
    車位之事，並事先取得證人陳俐穎之同意，且向證人陳俐穎
    取得該不動產之所有權狀並非難事，然被告並未事前取得證
    人陳俐穎之同意即逕自出售該車位，且證人陳俐穎係經告訴
    人之告知，始知悉被告已將該車位出售予告訴人之事，甚至
    被告自始均未交付該不動產之所有權狀予證人黃建民，以辦
    理後續之所有權移轉之手續，均已認定如前，被告之種種行
    為，實難認有何履約之真意。
 ㈢ 綜上，被告以出售該車位名義，佯稱已取得該車位所有權人
   陳俐穎之同意，及已將所有權狀交付予代書，準備辦理所有
   權移轉登記，並隱匿該車位已設定最高限額抵押權之事實，
   向告訴人詐得100 萬元，其後卻未依約辦理所有權移轉登記
   ，顯具不法所有意圖。是本件詐欺犯行，事證明確，應依法
   論科。
二、論罪科刑：
 ㈠ 核被告所為，係犯刑法第339 條第1 項詐欺取財罪。起訴書
   犯罪事實欄雖未敘及被告先向告訴人隱匿其非該車位之所有
   權人之部分，然此部分與已起訴部分之犯罪事實為事實上一
   罪關係，為起訴效力所及，本院自當予以審酌。
 ㈡ 被告對告訴人先後所為隱匿非該車位之所有權人、佯稱已交
   付所有權狀予代書準備辦理該車位之所有權移轉登記、已得
   陳俐穎之同意出售該車位以及隱匿該車位設有最高限額抵押
   權之數次行為，核屬於密切接近之時間所實施，各行為獨立
   性極為薄弱，主觀上亦分別出於單一犯意，且侵害同一告訴
   人之財產法益，依一般社會觀念，應視為數個舉動接續施行
   ，合為包括之一行為予以評價為當，故應論以接續犯之一罪
   。
 ㈢ 爰以行為人之責任為基礎，審酌被告正值壯年，卻不思已正
   當之管道牟取金錢，僅因資金周轉不靈即心生歹念，以出售
   該車位為由詐騙告訴人，致告訴人交付100 萬元，侵害告訴
   人之財產權，所為實屬不該，應予非難，復考量被告否認犯
   行，且迄今僅賠償告訴人部分款項，又雖與告訴人和解成立
   ，然卻未依約履行，此有本院和解筆錄、告訴人之陳報狀及
   本院辦理刑事案件電話紀錄查詢表在卷可參，難認犯後態度
   佳，兼衡被告犯罪之動機、目的、手段、自承教育程度為高
   中畢業，業商，家庭經濟狀況小康等一切情狀，量處如主文
   所示之刑。
三、沒收部分：
    按犯罪所得，屬於犯罪行為人者，沒收之；前2 項之沒收，
    於全部或一部不能沒收或不宜執行沒收時，追徵其價額；宣
    告前2 條之沒收或追徵，有過苛之虞、欠缺刑法上之重要性
    、犯罪所得價值低微，或為維持受宣告人生活條件之必要者
    ，得不宣告或酌減之，刑法第38條之1 第1 項前段、第3 項
    、第38條之2 第2 項分別定有明文。本案被告詐欺所得未據
    扣案，原應依法予以宣告沒收或追徵，惟被告與告訴人已於
    110 年10月13日於本院和解成立，和解之內容為被告願給付
    告訴人130 萬元，此有該本院和解筆錄附卷可稽（見本院易
    字卷第247 至第248 頁），若被告確有按和解筆錄所示之內
    容履行，告訴人之求償權應得獲滿足，已足剝奪被告此部分
    之犯罪所得；又若被告未能切實履行，告訴人仍得藉由民事
    訴訟或強制執行之程序遂行此部分權利，而達沒收制度剝奪
    被告犯罪所得之立法目的。是本院審酌上情，認若就此部分
    之犯罪所得再予以宣告沒收或追徵，將使被告蒙受財產遭雙
    重剝奪之可能，而有過苛，爰依刑法第38條之2 第2 項之規
    定，就被告此部分之犯罪所得均不予宣告沒收或追徵。
據上論斷，應依刑事訴訟法第299條第1項前段，判決如主文。
本案經檢察官彭師佑提起公訴，檢察官林曉霜到庭執行職務。
中　　華　　民　　國　 110　　年　　11　　月　　19　　日
                  刑事第八庭  審判長法　官  許雅婷
                                    法  官  葉作航
                                    法  官  徐雍甯
以上正本證明與原本無異。
如不服本判決應於收受判決後20日內向本院提出上訴書狀，並應
敘述具體理由。其未敘述上訴理由者，應於上訴期間屆滿後20日
內向本院補提理由書(均須按他造當事人之人數附繕本)「切勿逕
送上級法院」。
                                    書記官　楊宇國
中　　華　　民　　國　 110　　年　　11　　月　　23　　日
附錄本案論罪科刑法條：
刑法第339 條（普通詐欺罪）
意圖為自己或第三人不法之所有，以詐術使人將本人或第三人之
物交付者，處5 年以下有期徒刑、拘役或科或併科（新臺幣）50
17元以下罰金。
前二項之未遂犯罰之。
附表
土地：      坐落 地號  地目 平方公尺 權利範圍 桃園市蘆竹區河底段 485  （空白）  1562.30 162/10000 建物：          基 地 坐 落 建號 主要建材、用途及層次  面    積  平方公尺 權利  範圍     門 牌 號 碼      桃園市○○區○○段000地號土地 11248 鋼筋混泥土造、住家用、5層  總面積：76.67 平方公尺陽台面積：10.13 平方公尺雨遮面積：4.16平方公尺 全部 桃園市○○區○○○街0巷0號5樓       共用部分（含停車位編號地下二層40號，權利範圍1140/100000）      坐落 建號  平方公尺  權利範圍 桃園市蘆竹區河底段 11269  507.42  311/10000 桃園市蘆竹區河底段 11270  3481.33  1786/100000